【裁判字號】    95,交易,570
【裁判日期】    950928
【裁判案由】    竊盜等
【裁判全文】
臺灣臺北地方法院刑事判決             95年度交易字第570號
公  訴  人  臺灣臺北地方法院檢察署檢察官
被      告  甲○○
                     （另案
上列被告因竊盜等案件，經檢察官提起公訴（95年度偵字第
15355號），本院受理後，經訊問被告為有罪之陳述，合議庭裁
定改行簡式審判程序，判決如下：
    主  文
甲○○竊盜，累犯，處有期徒刑肆月，如易科罰金以銀元參佰元
即新臺幣玖佰元折算壹日，扣案之鑰匙壹把沒收；又服用酒類，
不能安全駕駛動力交通工具而駕駛，累犯，處有期徒刑參月，如
易科罰金以銀元參佰元即新臺幣玖佰元折算壹日；應執行有期徒
刑陸月，如易科罰金以銀元參佰元即新臺幣玖佰元折算壹日，扣
案之鑰匙壹把沒收。
    事  實
一、甲○○前於民國94年間因竊盜等案件，經本院以94年度訴字
    第1333號判處有期徒刑3月（連續竊盜部分）及拘役30日（
    連續毀損部分），均得易科罰金確定，有期徒刑部分甫於95
    年4月3日執行完畢，竟不知悔悟，明知駕駛動力交通工具前
    ，不得服用酒類以致不能安全駕駛，於95年6月29日21時、
    22時許起迄翌日（即6月30日）凌晨1時許為止，在臺北市大
    安區嘉興公園內，飲用啤酒過量，已達不能安全駕駛動力交
    通工具之狀態。且意圖為自己不法之所有，於95年6月30日
    凌晨4時30分許，在臺北市○○區○○街98號對面嘉興公園
    前，以自備之鑰匙1把，竊取乙○○所有車牌號碼BGT-677重
    型機車1輛，得手後，竟於同日8時21分許，猶在服用酒類下
    酒騎乘前揭竊得之機車，行經臺北市○○區○○路1號，因
    違規行駛於人行道及形跡可疑，為警攔檢，經警測試其吐氣
    所含酒精濃度每公升0.88毫克，始查知上情，並扣得甲○○
    所有之鑰匙1把。
二、案經臺北市政府警察局中山分局報告臺灣臺北地方法院檢察
    署檢察官偵查起訴。
    理  由
一、上揭事實，業經被告甲○○於本院審訊中自白不諱，核與被
    害人乙○○於警詢中之指述遭竊情節大致相符，並有臺北市
    政府警察局物品發還領據、車輛竊盜車牌失竊資料各別查詢
    報表--查詢獲車輛認可資料、車輛車牌失竊作業─查獲車輛
    認可資料、臺北市政府警察局中山分局車輛尋獲電腦輸入單
    、被告行竊之鑰匙及上揭重型機車照片各一張在卷（見偵卷
    第19至21頁、第25至27頁）及鑰匙1把扣案可佐。另被告飲
    用酒類後，呼氣酒精濃度達每公升0.88毫克，有酒精濃度測
    試單、測試觀察紀錄表、臺北市政府警察局舉發違反道路交
    通管理事件通知單影本及生理平衡檢測表附卷可佐（見偵卷
    第22至24頁）。按刑法第185條之3規定所謂「不能安全駕駛
    」，係抽象危險犯，並不以發生具體危險為必要，對於呼氣
    酒精濃度已達每公升0.55毫克（0,55亳克／公升）以上，肇
    事率為一般正常人之10倍，認為已達不能安全駕車之標準，
    此有88年9月18日中央警察大學交通學系暨交通管理研究所
    教授蔡中志研究與製表之「酒精濃度與肇事關係」附卷可查
    ，故應為絕對不能安全駕駛動力交通工具；而就醫學文獻所
    知，酒精對人體造成之影響，於呼氣時酒精濃度達每公升
    0.25 毫克（約合體內血液中酒精濃度50亳克／公升或百分
    之0.05 ）即會輕度中毒，造成輕度協調功能降低，呼氣酒
    精濃度達每公升0,5毫克時（約合體內血液中酒精濃度100亳
    克／公升或百分之0.1）屬輕到中度中毒症狀，出現反應較
    慢、感覺減低、影響駕駛之狀況，又飲酒後一小時許，其體
    內血液酒精濃度可達最高，飲酒一小時後其體內之酒精濃度
    隨即消減，此亦分別有行政院國軍退除役官兵輔導委員會臺
    北榮民總醫院88年8月5日（八八）北總內字第2686 8號函、
    台北醫學院附設醫院精神科主任蔡尚穎「酒精對人體生理與
    行為之影響」一文在卷可據。本件被告於95年6月30日凌晨
    ，飲用酒類達呼氣酒精濃度0.88亳克／公升程度，應認已達
    不能安全駕駛動力交通工具之程度。是被告上開竊盜及酒後
    不能安全駕駛之任意性自白，經前揭證據補強後，應與事實
    相合。本件事證明確，被告犯行洵堪認定，應予依法論科。
二、按刑法於94年1月7日修正、94年2月2日公布，並於95年7月1
    日施行，而行為後法律有變更者，適用行為時之法律。但行
    為後之法律有利於行為人者，適用最有利於行為人之法律，
    刑法第2條第1項定有明文。
（一）刑法第320條及第185條之3之法定刑，已因新增刑法施行
      法第1條之1規定，中華民國94年1月7日刑法修正施行後，
      刑法分則編所定罰金之貨幣單位為新臺幣；94年1月7日刑
      法修正時，刑法分則編未修正之條文定有罰金者，自94年
      1 月7日刑法修正後，就其所定數額提高為30倍，但72年6
      月26日至94年1月7日新增或修正之條文，就其所定數額提
      高為3倍。又刑法第33條關於罰金數額之規定，由銀元1元
      以上，修正為新台幣1千元以上。修正後有關法定刑罰金
      數額之規定，並無利於修正前之規定。
（二）再刑法第47條累犯之規定雖有更易，惟5年以內再故意犯
      有期徒刑以上之罪，不論依修正前之刑法第47條，或修正
      後之刑法第47條第1項之規定，均構成累犯。
（三）又刑法第41條易科罰金規定已修正，罰金罰鍰提高標準條
      例第2條業已修正刪除，並均自95年7月1日生效。觀諸95
      年7月1日以前，易科罰金折算標準至多以新臺幣900元折
      算1日，而依新修正之刑法第41條，則規定易科罰金折算
      標準至少以新臺幣1000元折算1日，茲比較修正前後之易
      科罰金折算標準，以95年7月1日修正公布施行前之規定
      ，較屬有利。
（四）復按被告於犯罪時，刑法第51條第5款規定：「宣告多數
      有期徒刑者，於各刑中之最長期以上，各刑合併之刑期以
      下，定其刑期。但不得逾二十年。」修正後刑法第51條第
      5款規定：「宣告多數有期徒刑者，於各刑中之最長期以
      上，各刑合併之刑期以下，定其刑期。但不得逾三十年。
      」比較結果，修正後刑法並非較有利於行為人。
（五）刑法第38條沒收之規定亦有修正，然僅將條文用語「犯人
      ，修改為「犯罪行為人」，修正前後之規定，對被告並無
       有利或不利可言。
（六）綜上各修正內容，比較刑法修正前後規定結果，修正後之
      刑法規定未較修正前規定有利於被告，乃依修正前規定論
      處。
三、核被告甲○○所為，係犯修正前刑法第320條第1項之竊盜罪
    及同法第185條之3服用酒類不能安全駕駛動力交通工具而駕
    駛罪。其所犯上開竊盜及酒後不能安全駕駛罪間，犯意各別
    ，行為互異，應予分論併罰。被告前於94年間因竊盜等案件
    ，經本院以94年度訴字第1333號判處有期徒刑3月（連續竊
    盜部分）及拘役30日（連續毀損部分），均得易科罰金確定
    ，有期徒刑部分甫於95年4月3日執行完畢，有台灣高等法院
    被告前案紀錄表一件附卷可按，其受有期徒刑執行完畢後，
    五年以內再犯本件有期徒刑以上之罪，為累犯，應依修正前
    刑法第47條之規定加重其刑。爰審酌被告下手竊車之犯罪動
    機及目的，對被害人所生危害程度、飲用酒類達不能安全駕
    駛程度而駕駛動力交通工具，且呼氣酒精濃度0.88亳克／公
    升、注意力、反應力、判斷力、平衡感、穩定性、組織力、
    理解力、感知能力均降低、嚴重不能安全駕駛程度，猶執意
    駕駛動力交通工具，對一般往來之人車均生高度危險性，然
    未因酒後駕車肇事致人死傷及犯後坦承知錯之態度等一切情
    狀，量處如主文所示之刑，並依修正前刑法第41條第1項前
    段及修正前罰金罰鍰提高標準條例第2條諭知易科罰金之折
    算標準，並定應執行刑及依前述修正前刑法之規定諭知易科
    罰金之折算標準，以資懲儆。扣案支鑰匙1把，為被告所有
    供竊車所用之物，業經其供承在卷（見本院95年9月25日審
    判筆錄），應依修正前刑法第38條第1項第2款宣告沒收。
據上論斷，應依刑事訴訟法第273條之1第1項，刑法第2條第1項
前段、修正前刑法第320條第1項、第185條之3、第41條第1項前
段、第47條、第38條第1項第2款、第51條第5款，罰金罰鍰提高
標準條例第1條前段、修正前罰金罰鍰提高標準條例第2條，現行
法規所定貨幣單位折算新臺幣條例第2條，判決如主文。
本案經檢察官黃于真到庭執行職務
中    華    民    國    95    年    9     月    28    日
                  刑事第十六庭  法  官
以上正本證明與原本無異。
如不服本判決，應於判決送達後10日內，向本院提出上訴狀。
                                書記官  高菁菁
中    華    民    國    95    年    9     月    27    日
附錄本案論罪科刑法條全文
中華民國刑法第320條（普通竊盜罪、竊佔罪）
意圖為自己或第三人不法之所有，而竊取他人之動產者，為竊盜
罪，處 5 年以下有期徒刑、拘役或 5 百元以下罰金。
意圖為自己或第三人不法之利益，而竊佔他人之不動產者，依前
項之規定處斷。
前二項之未遂犯罰之。
中華民國刑法第185條之3（重大違背義務致交通危險罪）
服用毒品、麻醉藥品、酒類或其他相類之物，不能安全駕駛動力
交通工具而駕駛者，處1年以下有期徒刑、拘役或3萬元以下罰金
。


司法院資訊處製作；財團法人民間司法改革基金會備份。
